臺灣桃園地方法院刑事判決　　　　　　　93年度訴字第1459號
公　訴　人　臺灣桃園地方法院檢察署檢察官
被　　　告　甲○○
指定辯護人　本院公設辯護人　陳瑞明
上列被告因毒品危害防制條例案件，經檢察官提起公訴（93年度
毒偵字第2427號）及移送併辦（93年度毒偵字第4792號），嗣經
本院訊問被告後，被告自白犯罪，檢察官聲請協商判決，經本院
合議庭裁定由受命法官改依簡式審判程序後為協商判決，本院判
決如下：
    主  文
甲○○連續施用第一級毒品，累犯，處有期徒刑柒月，扣案之第
一級毒品海洛因淨重零點柒玖公克（空包裝重零點貳陸公克）、
淨重零點壹柒公克（空包裝重零點肆貳公克）各壹包，均沒收銷
燬之；扣案之注射針筒伍支、藥盒壹個、藥剷壹支、眼鏡盒壹個
，均沒收之；又施用第二級毒品，累犯，處有期徒刑伍月；扣案
之第二級毒品甲基安非他命壹包（含塑膠袋毛重零點伍玖捌公克
），沒收銷燬之；扣案之藥盒壹個、眼鏡盒壹個，均沒收之。應
執行有期徒刑拾壹月，扣案之第一級毒品海洛因淨重零點柒玖公
克（空包裝重零點貳陸公克）、淨重零點壹柒公克（空包裝重零
點肆貳公克）各壹包及第二級毒品甲基安非他命壹包（含塑膠袋
毛重零點伍玖捌公克）均沒收銷燬之；扣案之注射針筒伍支、藥
盒壹個、藥剷壹支、眼鏡盒壹個，均沒收之。
    事實及理由
一、犯罪事實：甲○○前於民國86年間因肅清煙毒條例等案件，
    經本院以86年度訴字第1253號判決判處應執行有期徒刑3 年
    6 月，經臺灣高等法院以86年度上訴字第6335號判處駁回上
    訴確定，於89年1 月13日縮短刑期假釋出監；於90年間因妨
    害自由案件，經臺灣高等法院以91年度上易字第519 號判決
    判處拘役20日；復因施用第一級毒品案件，經本院以90年度
    毒聲字第2841號裁定送觀察、勒戒後，於90年6 月30日入戒
    治處所，經觀察期滿認有繼續施用毒品傾向，經本院以90年
    度毒聲字第3210號裁定送強制戒治，經檢察官聲請以90年度
    毒聲字第4682號裁定停止強制戒治，所餘戒治期間付保護管
    束，嗣保護管束期滿經臺灣桃園地方法院檢察署檢察官以92
    年度戒毒偵字第229 號不起訴處分確定；另於90年12月7 日
    接續執行前開假釋經撤銷後之殘刑1 年9 月1 日及拘役20日
    ，甫於92年9 月7 日執行完畢。詎其仍未知悔改，明知海洛
    因、甲基安非他命分別係毒品危害防制條例所稱之第一級、
    第二級毒品，不得非法持有及施用，竟於93年5 月25日9 時
    許，在桃園縣中壢市遠東百貨公司附近某處，以將第二級毒
    品甲基安非他命放置在鋁箔紙上以火加熱後以吸管施用之方
    式施用該毒品1 次；另基於施用第一級毒品之概括犯意，自
    93年5 月26日6 時許起至同年11月16日晚間某時止，以注射
    針筒注射方式，每日施用2 次，連續多次在桃園縣大園鄉某
    加油站內、桃園縣大園鄉○○村○ 鄰○○○路99-17 號等處
    施用第一級毒品海洛因。嗣分別於93年5 月26日2 時50分許
    在桃園縣桃園市○○街與文化街口為警查獲，並扣得第一級
    毒品海洛因1 包（淨重0.79公克、空包裝重0.26公克）、第
    二級毒品甲基安非他命1 包（含塑膠袋毛重0.598 公克）、
    被告所有供（但非專供）施用第一級毒品海洛因所用注射針
    筒2 支、藥剷1 支及被告所有供（但非專供）持有第一、二
    級毒品海洛因、甲基安非他命所用之藥盒1 個及眼鏡盒1 個
    ；於93年11月7 日8 時30分許在桃園縣桃園市○○路民族公
    園內為警查獲，並扣得第一級毒品海洛因1 包（淨重0.17公
    克、空包裝重0.42公克）、被告所有供（但非專供）施用第
    一級毒品海洛因所用注射針筒3 支。案經桃園縣政府警察局
    桃園分局報請臺灣桃園地方法院檢察署檢察官偵查起訴及移
二、證據：
（一）被告甲○○於本院審理中之自白。
（二）卷附桃園縣政府警察局桃園分局被採尿人姓名編號對照表
      2 紙、桃園縣政府衛生局不法藥物尿液檢定書1 紙及昭信
      科技顧問股份有限公司濫用藥物陽性檢體檢驗報告1紙。
（三）照片8幀。
（四）扣押物品清單3 紙、法務部調查局鑑定通知書2 紙及行政
      院衛生署管制藥品管理局檢驗成績書1紙。
三、就被告甲○○施用第一級毒品犯行部分，公訴人雖僅就被告
    於93年5 月25日施用第一級毒品海洛因之犯行起訴，惟其餘
    施用第一級毒品海洛因犯行與公訴人起訴部分，既有連續犯
    之裁判上一罪關係，自為起訴效力所及，本院應併予審判，
    一併敘明。本件被告已認罪，經檢察官與被告於準備程序達
    成協商之合意，其合意內容為：被告連續施用第一級毒品海
    洛因部分願受科處有期徒刑7 月；施用第二級毒品甲基安非
    他命部分願受科處有期徒刑5 月，合併應執行有期徒刑11月
    。經查，上開協商合意並無刑事訴訟法第455 條之4 第1 項
    所列情形之一，檢察官聲請改依協商程序而為判決，本院爰
    不經言詞辯論，於協商合意範圍內為協商判決，合予敘明。
四、沒收：扣得第一級毒品海洛因淨重0.79公克（空包裝重0.26
    公克）及淨重0.17公克（空包裝重0.42公克）各1 包、第二
    級毒品甲基安非他命1 包（含塑膠袋毛重0.598 公克），及
    包裝上開毒品包裝袋3 個（與上開毒品於物理外觀上已附合
    為一體而難以析離），均應依毒品危害防制條例第18條第1
    項前段規定，均沒收銷燬之；扣案之注射針筒5 支及藥剷1
    支為被告所有供施用第一級毒品海洛因所用之物，及扣案之
    藥盒1 個及眼鏡盒1 個為被告所有供持有第一級毒品海洛因
    、第二級毒品甲基安非他命所用之物，惟均非專供施用、持
    有毒品器具，應依刑法第38條第1 項第2 款規定，均宣告沒
    收。
五、應適用之法條：刑事訴訟法第455 條之4 第2 項、第455 條
    之8 ，毒品危害防制條例第10條第1 項、第2 項、第18條第
    1 項前段，刑法第11條前段、第56條、第47條、第38條第1
    項第2款、第51條第5款。
六、本判決除有刑事訴訟法第455 條之4 第1 項第1 款、第2 款
    、第4 款、第6 款、第7 款所定情形之一，或違反同條第2
    項規定者外，不得上訴。
七、如不服本件判決，得自收受判決送達之日起10日內，向本院
    提出上訴書狀，上訴於第二審法院。
中　　華　　民　　國　　94　　年　　3 　　月　　18　　日
                  刑事第二庭    法　官　鄭吉雄
以上正本證明與原本無異。
如不服本判決，應於判決書送達後10日內，向本院提出上訴狀（
應附繕本），上訴於臺灣高等法院。
                                書記官  陳慧玲
中　　華　　民　　國　　94　　年　　3 　　月　　18　　日
附錄法條：
毒品危害防制條例第10條第1 項、第2 項。
施用第一級毒品者，處六月以上五年以下有期徒刑。
施用第二級毒品者，處三年以下有期徒刑。
